【裁判字號】    97,上易,912
【裁判日期】    971231
【裁判案由】    傷害等
【裁判全文】
臺灣高等法院高雄分院刑事判決         97年度上易字第912號
上  訴  人  臺灣高雄地方法院檢察署檢察官
上  訴  人
即  被  告  丙○○
上列上訴人因被告傷害等案件，不服臺灣高雄地方法院96年度易
字第3995號中華民國97年9 月4 日第一審判決（起訴案號：臺灣
高雄地方法院檢察署96年度偵字第26518 號），提起上訴，本院
判決如下：
     主  文
上訴駁回。
     事  實
一、丙○○與甲○○係男女朋友關係，並育有1 女，惟因甲○○
    平時喜歡外出飲酒，丙○○甚感不悅，渠2 人因而素有爭吵
    。民國96年8 月6 日16時許，丙○○前往甲○○向乙○○承
    租之高雄市○鎮區鎮○街93號2 樓租住處，因甲○○拒不開
    門，丙○○一時氣憤，竟基於毀損之犯意，以腳踏破該處由
    乙○○裝置之窗戶上之玻璃（原判決誤為大門上之玻璃），
    足以生損害於乙○○。斯時乙○○因見丙○○於該處吵鬧，
    乃欲入內勸阻，詎丙○○竟另基於恐嚇之犯意，向乙○○恫
    稱：那是他們夫妻的事，如乙○○要進入就要讓他死等語，
    而以此加害生命之事恐嚇乙○○，致乙○○心生畏懼，而致
    生危害於其安全。再於96年8 月8 日16時30分許，因丙○○
    與乙○○在高雄市○鎮區鎮○街93號前發生爭吵，丙○○乃
    基於傷害之犯意，以手毆打乙○○鼻樑1 拳，致乙○○受有
    鼻孔出血之傷害。
二、案經乙○○訴由高雄市政府警察局前鎮分局移送臺灣高雄地
    方法院檢察署檢察官偵查起訴。
    理  由
壹、證據能力方面：
一、按「被告以外之人於檢察事務官、司法警察官或司法警察調
    查中所為之陳述，與審判中不符時，其先前之陳述具有較可
    信之特別情況，且為證明犯罪事實存否所必要者，得為證據
    。」刑事訴訟法第159 條之2 定有明文，是依該條文規定，
    如被告以外之人於檢察事務官、司法警察官或司法警察調查
    中所為之陳述，與審判中所述者相符，則其先前之陳述自不
    具證據能力。本件上訴人即被告（下稱被告）丙○○爭執證
    人即告訴人乙○○、證人張耀能、黃志吉於警詢之陳述係屬
    審判外之陳述不具證據能力，經核諸前開證人於警詢所述與
    渠等於原審結證內容大致相符，是依諸前揭規定及說明，自
    應認此3 名證人於警詢所為之陳述不具證據能力。
二、另本件檢察官及被告分別於本院準備程序時，就原審判決所
    引用各項證據（含傳聞證據、非傳聞證據及符合法定傳聞法
    則例外之證據）之證據能力，除有爭執之上開部分外，餘均
    同意有證據能力（見本院卷第26至27頁），且於本院言詞辯
    論終結前，檢察官、被告對於卷附上開爭執部分以外之具有
    傳聞證據性質之證據，既均已知其情，而未聲明異議，本院
    認除上開爭執部分已敘明如上外，其他卷附具有傳聞證據性
    質之證據，並無任何違法取證之不適當情形，以之作為證據
    使用係屬適當，自得採為認定事實之證據。
貳、實體方面：
一、有罪部分：
  (一)訊據被告丙○○固不否認於96年8 月6 日及96年8 月8 日下
    午，曾至其女友甲○○向乙○○承租之高雄市○鎮區鎮○街
    93號2 樓租住處之事實，惟矢口否認有何毀損、恐嚇、傷害
    之犯行，辯稱：96年8 月6 日伊到甲○○住處時，並不曾恐
    乙○○，當天伊一打開，窗戶玻璃就掉下去破掉，並非伊打
    破的；至於96年8 月8 日下午，是乙○○先找人打伊，伊才
    還手，伊並不知道打到乙○○身體何處等語。經查：
  1.被告確有於上揭時、地，毀損甲○○上開租住處之玻璃，並
    恐嚇、傷害乙○○之情，業據證人乙○○於偵查結證稱：96
    年8 月6 日被告要進入甲○○住處，甲○○不開門，被告就
    用腳踏破窗戶玻璃進入等語（見偵卷第37頁）；復於原審證
    稱：（8 月6 日）當時我要進入甲○○住處勸架，被告不讓
    我進入，並告以那是他們夫妻之事，如我要進入要讓我死等
    語。96年8 月8 日16時30分許，在高雄市○鎮區鎮○街93號
    前，警察到場處理後，被告乘機自後以手揮打我鼻樑，我的
    鼻樑因而流血等語（見原審卷第37頁）。核與證人甲○○於
    警詢陳稱：被告於96年8 月6 日16時許至鎮榮街93號租屋處
    找我，並動手打我，房東乙○○前來制止，被告對乙○○說
    如果要處理此事他會有事，要進來就要打死他等語。96年8
    月6 日16時許，丙○○有到鎮榮街93號2 樓住處找我，我未
    開門，因丙○○要進入屋內找我，才會將門窗打破等語（見
    警卷第13至14頁）；證人洪秀容於偵查中結證稱：96年8 月
    8 日下午4 點許，有看到丙○○打乙○○的臉1 拳，乙○○
    沒有打丙○○等語（見偵卷第26至27頁）；證人張耀能於原
    審證述：96年8 月8 日16時30分許，被告與乙○○在高雄市
    前鎮區鎮○街93號前大聲說話，我有叫他們不要擋在路上不
    好看。後來警察來處理，我有看見被告揮拳，從後面打乙○○，有看到乙○○鼻子流血等語（見原審卷第39至41頁）；
    證人黃志吉於原審結證稱：96年8 月8 日16時30分許，我在
    高雄市○鎮區鎮○街93號前見警察前來處理，被告即以手自
    乙○○臉部揮打1 拳，就看到乙○○流鼻血，沒看到乙○○
    打被告等語（見原審卷第75至76頁），互相吻合。復有乙○○身著沾有血跡衣服之相片2 張，及高雄市○鎮區鎮○街93
    號2 樓現場照片4 張在卷可稽（各見警卷第27頁、第28至29
    頁），是此部分之事實，足可認定，且堪認被告上揭所辯，
    應係事後圖卸之詞，並無足採。
  2.至證人甲○○固於本院證陳：伊印象中沒有在警局說過「被
    告對乙○○說如果要處理此事他會有事，要進來就要打死他
    」這些話等語（見本院卷第42頁）。惟證人甲○○與被告係
    親密男女朋友關係，2 人並育有1 女之情，業據證人甲○○
    證述在卷（見本院卷第40頁、第43頁），則依渠2 人之情誼
    ，證人甲○○上開於本院所言是否迴護被告，已非無疑；況
    且，該警詢筆錄製作完成之後，係經證人甲○○親自簽名、
    捺指印，有該警詢筆錄可資佐證（見警卷第14頁）。衡情當
    日員警所製作之筆錄如與證人甲○○所述之真意不符，以甲○○與被告之情誼，其當無毫無異議即簽名並捺指印之可能
    ，是證人甲○○於本院所述，應係事後迴護被告之詞，至為
    灼然，自難據之而為被告有利之認定。
  3.綜上，本件事證明確，被告前揭毀損、恐嚇及傷害犯行洵堪
    認定，應予依法論罪科刑。
  (一)核被告丙○○所為，係分別犯刑法第354 條之毀損罪、第30
    5 條之恐嚇罪，及同法第277 條第1 項之傷害罪。被告所犯
    上開3 罪，犯意各別，行為互殊，應予分論併罰。
  (二)原審認被告所犯上開3 罪，罪證明確，因而適用刑法第277
    條第1 項、第305 條、第354 條、第41條第1 項前段、第51
    條第5 款等規定，並審酌被告恣意破壞他人之玻璃（原判決
    誤為大門），且僅因細故即以言語恐嚇，並毆打被害人，已
    然對被害人之心理及生理造成傷害，且犯後又否認犯行，顯
    未見其悔意，惟念及被害人財產損害及受傷程度尚非重大等
    一切情狀，就毀損、恐嚇部分，分別量處拘役30日、30日；
    就傷害部分，量處拘役35日，繼定應執行刑為拘役90日，並
    諭知如易科罰金，以新臺幣1,000 元折算1 日之折算標準。
    經核其認事用法，均無不合，量刑亦屬允當。被告上訴意旨
    否認犯罪，指摘原判決不當，為無理由，應予駁回。
二、無罪部分：
  (一)公訴意旨略以：被告丙○○於96年8 月5 日2 時許，基於毀
    損之犯意，先持活動梯攀爬至乙○○所有，現由甲○○承租
    之高雄市○鎮區鎮○街93號2 樓之窗邊，並打破之，因認被
    告此部分涉犯刑法第354 條之毀損罪嫌等語。
  (二)訊之被告丙○○堅決否認有於96年8 月5 日2 時許，打破甲○○位於高雄市○鎮區鎮○街93號2 樓租住處之窗戶，辯稱
    ：當天伊並沒有打破該處的窗戶等語。經查：
  1.被告雖有於96年8 月6 日打破甲○○上開租住處之玻璃，然
    96年8 月5 日當天，被告並未打破該處窗戶玻璃之情，業經
    證人乙○○於原審證述綦詳（見原審卷第38頁）。而96年8
    月5 日凌晨，被告本係欲以樓梯爬進2 樓屋內，然嗣未爬上
    去，之後，甲○○之子即自行幫被告開門之情，亦據證人甲○○於本院證陳明確（見本院卷第41至42頁）。本院審酌證
    人乙○○係本案之被害人，其不僅財物遭被告毀損，甚且遭
    被告恐嚇、傷害，有如上述，衡情其並無迴護被告之可能；
    參以證人甲○○之子既自行幫被告開門，使其能順利進入屋
    內，被告自無再擊破窗戶以進入其內或洩憤之必要乙情，是
    堪認證人乙○○證稱被告於96年8 月5 日當天，並未打破甲○○租住處窗戶玻璃等語，應屬可採。
  2.至證人即居住於甲○○對面之鄰居洪秀容固於偵查中證稱：
    96年8 月5 日伊有見到被告拿梯子進入甲○○之2 樓住處，
    並打破窗戶玻璃等語（見偵卷27頁）。惟高雄市○鎮區鎮○
    街93號係乙○○之友人將之交由乙○○管理，再由乙○○將
    該屋2 樓出租予甲○○之情，業據證人乙○○、甲○○分別
    於原審及本院證述明確（見原審卷第35頁、本院卷第42頁）
    ，則乙○○就該屋之狀況如何，依諸常理，應較證人洪秀容
    清楚，則該屋於96年8 月5 日是否曾經被告毀損其中之物，
    自應以乙○○所述較為正確可採。況被告於96年8 月5 日凌
    晨至甲○○前開租住處吵鬧後，於翌日（即96年8 月6 日）
    下午又再次至該處與甲○○發生爭吵（此亦經證人甲○○證
    陳在卷，見本院卷第41頁），則證人洪秀容是否因被告時常
    至該吵鬧，致誤認被告損毀玻璃之時間點，亦非無疑，是自
    難僅據證人洪秀容之證述，即為不利於被告之認定。
  (三)按犯罪事實應依證據認定之，無證據不得推定其犯罪事實，
    ；又不能證明被告犯罪，應諭知無罪之判決。刑事訴訟法第
    154 條第2 項及第301 條第1 項分別定有明文。本件被告雖
    有於96年8 月5 日凌晨至甲○○前開租住處，然其是否有打
    破該處窗戶之舉，檢察官所舉之證據，既尚不足為於被告不
    利之認定，有如前述，而本院復查無其他積極證據，足以證
    明被告確有此部分之毀損犯行，其犯罪自屬不能證明，依諸
    前揭刑事訴訟法第301 條第1 項之規定，自應為其無罪之諭
    知。原審因而為被告此部分無罪之判決，核無不合。檢察官
    上訴仍執上揭情詞指摘原判決不當，為無理由，應予駁回。
、被告被訴於96年8 月5 日侵入住宅部分，業經原審為不受理
    判決確定，茲不再論列。
據上論結，應依刑事訴訟法第368條，判決如主文。
本案經檢察官張金塗到庭執行職務。
中    華    民    國    97    年    12    月    31    日
                  刑事第一庭    審判長法  官  翁慶珍
                                      法  官  莊崑山
                                      法  官  徐美麗
以上正本證明與原本無異。
不得上訴。
中    華    民    國    97    年    12    月    31    日
                                      書記官  賴梅琴
附錄本判決論罪科刑法條：
《刑法第277條》
傷害人之身體或健康者，處 3 年以下有期徒刑、拘役或 1 千元
以下罰金。
犯前項之罪因而致人於死者，處無期徒刑或 7 年以上有期徒刑；
致重傷者，處 3 年以上 10 年以下有期徒刑。
《刑法第305條》
以加害生命、身體、自由、名譽、財產之事，恐嚇他人致生危害
於安全者，處 2 年以下有期徒刑、拘役或 3 百元以下罰金。
《刑法第354條》
毀棄、損壞前二條以外之他人之物或致令不堪用，足以生損害於
公眾或他人者，處2 年以下有期徒刑、拘役或5 百元以下罰金。


司法院資訊處製作；財團法人民間司法改革基金會備份。
